【裁判字號】    99,交聲,807
【裁判日期】    990712
【裁判案由】    違反道路交通管理處罰條例聲明異議
【裁判全文】
臺灣士林地方法院交通事件裁定         99年度交聲字第807號
原處分機關  臺北市交通事件裁決所
異  議  人
即受處分人  甲○○
上列異議人即受處分人因違反道路交通管理處罰條例案件，對於
臺北市交通事件裁決所99年6 月10日所為之處分（原處分案號：
北市裁催字第裁22-AG0000000、22-AG0000000號）聲明異議，本
院裁定如下：
    主  文
異議均駁回。
    理  由
一、按汽車駕駛人，行車速度，超過規定之最高時速，或低於規
    定之最低時速，除有第43條第1 項第2 款情形外，處新臺幣
    （下同）1 千2 元以上2 千4 百元以下罰鍰，並記違規點數
    1 點，道路交通管理處罰條例第40條、第63條第1 項第1款
    分別定有明文。
二、原處分意旨略以：異議人即受處分人甲○○（下稱異議人）
    所有之車牌號碼為0217-TM 號自用小客車（下稱系爭車輛）
    ，於民國99年2 月21日16時48分許，在臺北市○○路○ 段17
    9 巷254 號前（西向東），經臺北市政府警察局內湖分局交
    通分隊員警逕行舉發其行車速限為時速50公里之路段，經測
    時速為70公里，有超速20公里以上未滿40公里之違規行為；
    嗣於同日23時42分許，於相同地點，經臺北市政府警察局內
    湖分局交通分隊員警逕行舉發其行車速限為時速50公里之路
    段，經測時速為62公里，有超速未滿20公里之違規行為，爰
    依道路交通管理處罰條例第40條、第63條第1 項第1 款規定
    ，分別裁處異議人罰鍰1 千8 百元及1 千6 百元，並各記違
    規點數1 點等語。
三、聲明異議意旨略以：異議人確實於99年2 月21日23時許經過
    前開路段1 次，惟竟遭舉發2 次違規，舉發照片似同一場景
    ，爰聲請查明云云。
四、經查：異議人所有之系爭車輛曾各於前揭2 時間，於行經臺
    北市○○路○ 段179 巷254 號前時，各有超速20公里以上未
    滿40公里、超速未滿20公里等2 次違規行為之事實，有臺北
    市政府警察局舉發違反道路交通管理事件通知單及舉發照片
    各2 張附卷可稽，足認異議人所有之前揭系爭車輛確有前述
    2 次違規之事實，應屬明確。雖異議人仍執前詞置辯，然觀
    諸前揭舉發照片2 張，該違規時間為16時48分48秒、車速70
    公里之採證照片中光線明亮，應屬日間，且照片左方對向車
    道並無車輛停放；而另張違規時間為23時42分44秒、車速62
    公里之採證照片中，四周光線灰暗，僅測速照相機閃光區域
    明亮，顯係夜間拍攝，且照片中左方對向車道停放1 部黃色
    大卡車。顯見該2 張舉發照片確為不同時間拍攝，足認系爭
    車輛確曾於同日2 次行經該路段時，各因行車速度超過最高
    速限而有2 次違規之事實，甚為明確。是異議人所辯稱之當
    日僅通過該路段1 次，顯屬無據，不足採信。
五、綜上，本件異議人確於前開時、地，行車速度超過規定之最
    高時速之2 次違規事實，已甚明確。原處分機關依道路交通
    管理處罰條例第40條、第63條第1 項第1 款及違反道路交通
    管理事件統一裁罰基準表規定，分別裁處異議人罰鍰1 千6
    百元、1 千8 百元，並各記違規點數1 點，均無違誤，本件
    異議人之聲明異議均為無理由，應予駁回。
據上論斷，依道路交通案件處理辦法第19條，裁定如主文。
中    華    民    國    99    年    7     月    12    日
                        交通法庭法  官  莊明達
以上正本證明與原本無異。
如不服本裁定應於送達後5日內向本院提出抗告狀。
                                書記官  劉欣怡
中    華    民    國    99    年    7     月    12    日

司法院資訊處製作；財團法人民間司法改革基金會備份。
